【裁判字號】    96,訴,1391
【裁判日期】    970229
【裁判案由】    違反毒品危害防制條例
【裁判全文】
臺灣屏東地方法院刑事判決              96年度訴字第1391號
公  訴  人  臺灣屏東地方法院檢察署檢察官
被      告  甲○○
                    （現另案
上列被告因違反毒品危害防制條例案件，經檢察官提起公訴（96
年度毒偵字第2008號），被告於準備程序中就被訴事實為有罪之
陳述，經本院合議庭裁定改以簡式審判程序審理，判決如下：
    主  文
甲○○施用第一級毒品，累犯，處有期徒刑壹年，扣案之海洛因
貳包（合計淨重零點零陸公克，空包裝總重零點伍壹公克）均沒
收銷燬之；又施用第二級毒品，累犯，處有期徒刑捌月。應執行
有期徒刑壹年陸月，扣案之海洛因貳包（合計淨重零點零陸公克
，空包裝總重零點伍壹公克）均沒收銷燬之。
    事  實
一、甲○○前於民國94年間因施用毒品案件，經本院以94年度簡
    字第928 號判決判處有期徒刑6 月確定；又於同年間因竊盜
    案件，經本院以94年度易字第495 號判決判處有期徒刑8 月
    確定。上開二罪經本院以94年度聲字第1172號裁定定應執行
    有期徒刑1 年確定，嗣於95年8 月17日因縮刑期滿執行完畢
    出監。
二、甲○○前於88年間因施用毒品案件，經本院以88年度毒聲字
    第2419號裁定送觀察、勒戒，因認有繼續施用毒品傾向，由
    臺灣屏東地方法院檢察署檢察官於88年11月30日以88年度毒
    偵字第590 號為不起訴處分確定，並於同年12月3 日釋放出
    所；又於89年間因施用毒品案件，經臺灣高雄地方法院以89
    年度毒聲字第6604號裁定送觀察、勒戒，因認有繼續施用毒
    品傾向，由臺灣高雄地方法院檢察署檢察官聲請強制戒治並
    聲請簡易判決處刑，戒治部分經臺灣高雄地方法院以89年度
    毒聲字第6970號裁定令入戒治處所施以強制戒治，因其戒治
    成效經評定為合格，而由臺灣高雄地方法院以90年度毒聲字
    第310 號裁定停止戒治並付保護管束，於90年2 月6 日出所
    續予入監執行徒刑，惟其於保護管束期間違反保護管束應遵
    守事項情節重大，復經同院以90年度毒聲字第4960號裁定撤
    銷停止戒治，再行入所續予戒治，嗣於92年3 月28日戒治期
    滿執行完畢出所（接續執行有期徒刑）。詎仍不知戒除毒癮
    ，竟於觀察勒戒、強制戒治執行完畢釋放後5 年內，分別基
    於施用第一級毒品海洛因及第二級毒品甲基安非他命之犯意
    ，先於96年10月5 日19時30分許，在屏東縣車城鄉○○○村
    ○道路上，將海洛因摻入香菸內點燃吸食煙霧之方式，施用
    第一級毒品海洛因1 次；又於96年10月2 日約19、20時許，
    在其位於屏東縣車城鄉○○村○○路20號之住處內，將甲基
    安非他命置入玻璃球吸食器內點燃吸食煙霧之方式，施用第
    二級毒品甲基安非他命1 次，嗣於96年10月5 日21時5 分許
    ，在屏東縣車城鄉第一公墓萬應公廟前為警查獲，並扣得海
    洛因2 包（合計淨重0.06公克，空包裝總重0.51公克）。
三、案經屏東縣警察局恆春分局報告臺灣屏東地方法院檢察署檢
    察官偵查起訴。
    理  由
一、本案被告甲○○所犯為死刑、無刑徒刑或最輕本刑為3 年以
    上有期徒刑以外之罪，其於準備程序中就被訴事實為有罪之
    陳述，經法官告知簡式審判程序之旨，並聽取公訴人之意見
    後，依刑事訴訟法第273 條之1 第1 項規定，裁定由受命法
    官獨任進行簡式審判程序，合先敘明。
二、上開事實，迭據被告甲○○於本院審理時坦承不諱，且被告
    為警查獲時採尿送驗結果，呈嗎啡（即海洛因水解後之反應
    ）、甲基安非他命之陽性反應，有正修科技大學超微量研究
    科技中心96年11月1 日R00-0000-000號檢驗報告1 紙在卷可
    證（見96年度毒偵字第2008號卷第21頁），復有白色粉末2
    包扣案可證；上述白色粉末2 包（合計淨重0.06公克，空包
    裝總重0.51公克），經送法務部調查局鑑驗結果含第一級毒
    品海洛因成分，有該局96年11月10日調科壹字第0962307733
    0 號鑑定書在卷可佐（見96年度毒偵字第2008號卷第25頁）
    ；上述鑑驗結果，均係檢驗機關本於專業知識及以精密儀器
    或科學檢驗方法所得之結論，自可憑信，足見被告自白與事
    實相符，堪以採信。又被告前於88年間因施用毒品案件，經
    本院以88年度毒聲字第2419號裁定送觀察、勒戒，因認有繼
    續施用毒品傾向，由臺灣屏東地方法院檢察署檢察官於88年
    11月30日以88年度毒偵字第590 號為不起訴處分確定，並於
    同年12月3 日釋放出所；又於89年間因施用毒品案件，經臺
    灣高雄地方法院以89年度毒聲字第6604號裁定送觀察、勒戒
    ，因認有繼續施用毒品傾向，由臺灣高雄地方法院檢察署檢
    察官聲請強制戒治並聲請簡易判決處刑，戒治部分經臺灣高
    雄地方法院以89年度毒聲字第6970號裁定令入戒治處所施以
    強制戒治，因其戒治成效經評定為合格，而由臺灣高雄地方
    法院以90年度毒聲字第310 號裁定停止戒治並付保護管束，
    於90年2 月6 日出所續予入監執行徒刑，惟其於保護管束期
    間違反保護管束應遵守情節重大，復經同院以90年度毒聲字
    第4960號裁定撤銷停止戒治，再行入所續予戒治，嗣於92年
    3 月28日戒治期滿執行完畢出所等節，此有臺灣屏東地方法
    院檢察署刑案資料查註紀錄表及臺灣高等法院被告前案紀錄
    表各1 份在卷可參。從而，本件事證明確，被告經觀察勒戒
    、強制戒治執行完畢釋放後，5 年內再犯本件施用毒品之犯
    行，堪予認定。
三、查海洛因及甲基安非他命分屬毒品危害防制條例第2 條第2
    項第1 款、第2 款所稱之第一級、第二級毒品，均不得持有
    、施用，被告竟持以施用，核其所為，係犯同條例第10條第
    1 項之施用第一級毒品罪及同條例第2 項之施用第二級毒品
    罪。其施用前持有海洛因及甲基安非他命之低度行為，應為
    施用之高度行為所吸收，均不另論罪。查被告前於94年間因
    施用毒品案件，經本院以94年度簡字第928 號判決判處有期
    徒刑6 月確定；又於同年間因竊盜案件，經本院以94年度易
    字第495 號判決判處有期徒刑8 月確定；上開二罪經本院以
    94年度聲字第1172號裁定定應執行有期徒刑1 年確定，嗣於
    95年8 月17日因縮刑期滿執行完畢出監等節，有臺灣屏東地
    方法院檢察署刑案資料查註紀錄表及臺灣高等法院被告前案
    紀錄表各1 份在卷可按，其受有期徒刑之執行完畢後，5 年
    之內故意再犯有期徒刑以上之上述二罪，皆為累犯，均應依
    刑法第47條第1 項之規定加重其刑。其所犯上述二罪，犯意
    各別，行為互異，應予分別論罪，合併處罰。爰審酌被告素
    行非佳，此有卷附之臺灣高等法院被告前案紀錄表1 份可參
    ，且被告經觀察勒戒、強制戒治後，仍未能戒除毒癮，顯見
    其無戒毒悔改之意，惟念其施用毒品乃自戕行為，及其施用
    毒品之次數各僅1 次、犯罪後坦認犯行，態度尚稱良好等一
    切情狀，分別量處如主文所示之刑，並定其應執行之刑。扣
    案之白色粉末2 包（合計淨重0.06公克，空包裝總重0.51公
    克），已如前述，為第一級毒品海洛因，均應依毒品危害防
    制條例第18條第1 項前段規定沒收銷燬之。
據上論斷，應依刑事訴訟法第273 條之1 第1 項、第299 條第1
項前段，毒品危害防制條例第10條第1 項、第2 項、第18條第1
項前段，刑法第11條、第47條第1 項、第51條第5 款，判決如主
文。
本案經檢察官顏珮珊到庭執行職務
中    華    民    國    97    年    2     月    29    日
                  刑事第二庭    法  官  陳海寧
以上正本證明與原本無異。
如不服本判決應於收受本判決送達後10日內向本院提出上訴書狀
，其未敘述上訴理由者，並得於提起上訴後10日內向本院補提理
由書狀（均須按他造當事人之人數附繕本）「切勿逕送上級法院
」
中    華    民    國    97    年    3     月    4     日
                                書記官  馮得弟
附錄本案論罪科刑法條
毒品危害防制條例第10條
施用第一級毒品者，處 6 月以上 5 年以下有期徒刑。
施用第二級毒品者，處 3 年以下有期徒刑。


司法院資訊處製作；財團法人民間司法改革基金會備份。
